臺灣高等法院交通事件裁定　　　　　　　　　　　　九十三年度交抗字第八四九號
　　抗　告　人
　　即受處分人　甲○○
右抗告人因違反道路交通管理處罰條例案件，不服臺灣板橋地方法院中華民國九十三
年十月二十九日，九十三年度交聲字第八四九號裁定（原處分案號：蘆監二字第裁四
六－一ＡＡ○○三○五四號），提起抗告，本院裁定如左：
    主  文
抗告駁回。
    理  由
一、按汽車駕駛人停車時，在設有禁止停車標誌、標線之處所停車者，處新台幣六百
    元以上一千二百元以下罰鍰，道路交通管理處罰條例第五十六條第一項第四款定
    有明文。
二、查原處分機關交通部公路總局臺北區監理所蘆洲監理站民國九十三年十月十八日
    蘆監二字第裁四六－一ＡＡ○○三○五四號違反道路交通管理事件裁決書以抗告
    人即受處分人甲○○所有之車牌號碼ＴＹＣ－五七九號輕型機車，於民國九十三
    年十月一日十五時十五分許，在臺北市○○○路（八三號），在設有禁止停車標
    誌之處所停車，經臺北市停車管理處交通助理員施純森舉發，原處分機關依道路
    交通管理處罰條例第五十六條第一項第四款規定，裁處受處分人罰鍰新臺幣六百
    元。受處分人不服聲明異議，經原審以異議無理由，裁定駁回。
三、受處分人抗告意旨略以：裁決所示之違規地點有誤，應符合無效之行政處分，具
    有重大明顯瑕疵，因停車地點是開立裁決書之依據；若裁決書可更正地點，抗告
    人若有看到明顯禁止停車之標示，一定也會於當下更正停車地點，而不願因隨便
    停車而罰鍰；隨卷附上照片中在有機車之照片上並無任何設置禁止停車之明顯標
    誌或公告張貼；在違規停放機車地方若有明顯標示為何要拍攝成二張相片，且每
    一標示與違規停放機車之距離，於多少公尺內算是有明顯標示云云。經查：觀諸
    本件採證照片，台北市政府業於受處分人停車之處所設置有禁止停車之明顯標誌
    ，該處乃係禁止停車之處所，上開車牌號碼ＴＹＣ－五七九號輕型機車違規停放
    於騎樓（屬人行道）之情明確，復有舉發違反道路交通管理事件通知單在卷可稽
    ；再抗告人亦不否認於前揭時、地確有將該車停放於騎樓之情，抗告人所有車牌
    號碼ＴＹＣ－五七九號輕型機車違規停放於騎樓，事証明確，抗告人空言裁決所
    示之違規地點有誤，具有重大明顯瑕疵云云，否認上開違規事實，並不足採。
四、原審認原處分機關據以援引上開規定，裁處受處分人罰鍰新臺幣六百元，並無不
    當，而駁回受處分人異議之聲明，經核並無不合，本件抗告為無理由，應予駁回
    。
據上論斷，應道路交通管理處罰條例第八十九條，道路交通案件處理辦法第二十六條
，刑事訴訟法第四百十二條，裁定如主文。
中　　　華　　　民　　　國　　九十三　　年　　 十一 　　月　　二十六　　日
                              臺灣高等法院交通法庭
                                審判長法  官  趙　功  恆
                                      法  官  鄧  振  球
                                      法  官  李  春  地
右正本證明與原本無異。
不得再抗告。
                                      書記官  柳  秋  月
中　　　華　　　民　　　國　　九十三　　年　　 十一 　　月　　二十六　　日
